【裁判字號】    98,訴,369
【裁判日期】    991028
【裁判案由】    偽造文書等
【裁判全文】
臺灣臺南地方法院刑事判決               98年度訴字第369號
公  訴  人  臺灣臺南地方法院檢察署檢察官
被      告  丑○○
選任辯護人  黃郁婷律師
被      告  戊○○
            丁○○
            庚○○
            寅○○
            壬○○
上列被告因偽造文書等案件，經檢察官提起公訴（96年度偵字第
12797號、14039號、14736號、14912號、15423號），本院判決
如下：
    主  文
丑○○共同犯如附表一編號一、二、三、六、七、八、十所示之
罪，各處如附表編號一、二、三、六、七、八、十所示之刑，應
執行有期徒刑伍年。扣案如附表二編號二四、二五、三四、三六
、四十所示之物均沒收。
戊○○共同犯如附表一編號一、二、三、六、七、八、十所示之
罪，各處如附表編號一、二、三、六、七、八、十所示之刑，應
執行有期徒刑參年伍月。扣案如附表二編號二四、二五、三四、
三六、四十所示之物均沒收。
丁○○共同犯如附表一編號一、二、三、六、七、十所示之罪，
各處如附表編號一、二、三、六、七、十所示之刑，應執行有期
徒刑肆年。扣案如附表二編號二四、二五、三四、三六、四十所
示之物均沒收。
庚○○共同犯如附表一編號一、二、三、四、五、六、七、九、
十所示之罪，各處如附表編號一、二、三、四、五、六、七、九
、十所示之刑，應執行有期徒刑肆年陸月。扣案如附表二編號二
四、二五、三四、三六、四十所示之物均沒收。
寅○○共同犯如附表一編號十所示之罪，處有期徒刑陸月，如易
科罰金，以新台幣壹仟元折算壹日。扣案如附表二編號三四、三
六、四十所示之物均沒收。
壬○○共同犯如附表一編號十所示之罪，處有期徒刑陸月，如易
科罰金，以新台幣壹仟元折算壹日。扣案如附表二編號三四、三
六、四十所示之物均沒收。
丑○○、戊○○、寅○○其餘被訴部分無罪。
    事  實
一、丑○○與丁○○、庚○○、寅○○、戊○○、壬○○及卯○○（卯○○經本院通緝中）意圖為自己不法之所有，共同基
    於詐欺、行使偽造私文書及特種文書，以及冒充公務員行使
    職權之犯意聯絡，組成詐欺集團，分別於附表一所示之時、
    地，每次行騙時均分別駕乘2輛由不知情之張文晃所承租之
    車牌號碼2558-LA號、U9-6189號、9938-HU號、2838-NS號、
    1631 -TZ號、2986- HV號、1629-TZ號及其他車牌號碼不詳
    之小客車，由丑○○及戊○○分別假扮刑事局員警及管區員
    警撥打電話聯絡被害人以協助辦案為由相約見面，再由丑○○、丁○○、卯○○或戊○○等人假冒刑警並出示偽造刑警
    證冒充警察行使職權，以取信附表一所載之被害人，並帶同
    各被害人上車後，另由庚○○、寅○○或壬○○駕駛第2車
    尾隨跟車，2車之行為人並以無線電對講機作為聯絡之用，
    由第1車之行為人騙取老榮民之存款存摺、印章後，拋出騙
    得之存摺、印章，再由第2車之行為人拾起上開存摺、印章
    並前往附表一所示之郵局或銀行，在提款單上盜蓋被害人之
    印章，填寫提款日期、金額及存摺帳號、密碼等資料，而偽
    造提款單之私文書，進而持上開提款單及存摺向附表一所示
    之金融構之行員辦理存摺現金取款而行使之，致使該金融機
    構之行員限於錯誤，而交付如附表一所示款項，丑○○、戊○○、卯○○、丁○○、庚○○、寅○○、壬○○則朋分花
    用。丑○○、丁○○、卯○○、庚○○、寅○○、戊○○及
    壬○○於民國96年8月1日，向吳洪凱詐得新臺幣（下同）47
    萬元後，駕乘車牌號碼2896-H V號及1629-TZ號小客車北上
    逃逸，經警於96年8月1日下午2時15分許，在國道3號高速公
    路竹田收費站北上車道攔截逮捕，並扣得詳如附表二所示之
    物品（詐騙吳洪凱部分，業經本院以96年度訴字第1681號判
    決在案，附表二所列物品均已宣告沒收）。
二、案經臺東縣警察局移送臺灣臺東地方法院檢察署暨臺中縣警
    察局豐原分局報請臺灣臺中地方法院檢察署呈請臺灣高等法
    院檢察署檢察長令轉台灣台南地方法院檢察署偵查及臺東縣
    警察局移送台灣台南地方法院檢察署檢察官偵查起訴。
    理  由
甲、程序事項：
一、按被告以外之人於審判外之言詞或書面陳述，除法律有規定
    者外，不得作為證據，刑事訴訟法第159條第1項定有明文，
    查證人卯○○、丙○○、己○○、樊九錫、巳○○、辛○○
    、辰○○、子○○等人於警詢之證述，係被告以外之人於審
    判外之陳述，且被告丑○○、戊○○、丁○○、壬○○均不
    同意作為證據，原則上不得作為認定被告丑○○、戊○○、
    丁○○、壬○○犯罪之證據資料。另亦無證據得證前開證人
    於警詢中之陳述具有刑事訴訟法第159條之2所示「具有較可
    信之特別情況，且為證明犯罪事實存否所必要」之回復證據
    能力之外部情況要件，是前揭證人於警詢之證述，應不得採
    為本案證據。
二、按被告以外之人於審判外之陳述，經當事人於審判程序同意
    作為證據，法院審酌該言詞陳述或書面陳述作成時之情況，
    認為適當者，亦得為證據，刑事訴訟法第159條之5第1項定
    有明文。查被告寅○○於本院審理時對證人丑○○、戊○○
    、卯○○、丁○○、庚○○、壬○○、子○○、甲○○等人
    於警詢所為筆錄之證據能力均不爭執，被告庚○○對於丑○○、戊○○、卯○○、丁○○、寅○○、壬○○、丙○○、
    乙○○、子○○、甲○○、樊九錫、己○○、巳○○、辛○○、辰○○、癸○○等人於警詢所為筆錄之證據能力均不爭
    執，且本院依卷內資料審酌該警詢及偵訊筆錄作成時之情況
    ，亦認為並未有何違背法律或其他相關規定之情事，而應認
    為適當，是依刑事訴訟法第159條之5第1項之規定，上開證
    人於警詢所作之筆錄，分別對於被告寅○○、被告庚○○具
    有證據能力。
三、次按被告以外之人於檢察事務官、司法警察官或司法警察調
    查中所為之陳述，與審判中不符時，其先前之陳述具有較可
    信之特別情況，且為證明犯罪事實存否所必要者，得為證據
    。刑事訴訟法第159條之2定有明文。查證人乙○○、甲○○
    、丑○○、戊○○、卯○○、丁○○、庚○○、寅○○、壬○○等人於警詢之證述，係被告以外之人於審判外之陳述，
    且被告丑○○、戊○○、丁○○、壬○○均不同意作為證據
    ，然上開證人於警詢中所陳述與審判中不相符，渠等於審判
    中均證稱案發時間已久遠，目前已不復記憶，應以之前距案
    發當時較近所述為正確等語，本院認前開證人於警詢中之陳
    述具有刑事訴訟法第159條之2所示「具有較可信之特別情況
    ，且為證明犯罪事實存否所必要」之回復證據能力之外部情
    況要件，是前揭證人乙○○、甲○○、丑○○、戊○○、卯
    ○○、丁○○、庚○○、寅○○、壬○○等人於警詢之證述
    ，對於被告丑○○、戊○○、丁○○、壬○○，應有證據能
    力。
乙、實體部分
壹、有罪部分
一、就附表一編號1至10之犯罪事實分述如下：
(一)、訊據被告庚○○對於附表一編號1之犯罪事實坦承不諱，核
    與證人即同案被告卯○○於96年8月2日警詢證述、證人丙○○於96年8月3日警詢證述、97年5月23日警詢證述（見臺東
    縣警察局東警偵二字第09600066460號卷第90至92頁、141頁
    、臺東縣警察局東警偵二字第5296號卷第14頁）情節相符，
    並有如附表二編號34、36、40之物扣案可佐，足認其自白與
    事實相符，應堪採信。被告丑○○、戊○○、丁○○則否認
    涉有本件犯行，惟查：96年03月07日13時33分在臺東市○○
    路郵局詐騙被害人丙○○52萬元，分工方式：被告丑○○負
    責打電話給被害人及指揮作案分工，被告戊○○負責開車、
    被告丁○○負責開車，被告庚○○負責領錢，被告丑○○、
    戊○○、丁○○均共同涉有本件犯行等情，業據證人即共同
    被告庚○○於96年8月2日第2次警詢及96年8月22日警詢中證
    述明確（見臺東縣警察局東警偵二字第09600066460號卷第
    75至80頁、臺灣臺南地方法院檢察署96年度他字第2900號卷
    第1至6頁），被告丑○○、戊○○、丁○○猶空言否認，顯
    不足採。另同案被告卯○○雖於審理中未到庭，但其於警詢
    中坦承共犯本件犯行，並有證人丙○○、庚○○上開警詢中
    證述可佐，堪認被告卯○○亦為本件共同正犯。
(二)、訊據被告丑○○、戊○○、庚○○對於附表一編號2之犯罪
    事實均坦承不諱，核與證人即同案被丑○○、戊○○、庚○○於警詢及偵訊中證述情節相符（見臺東縣警察局東警偵二
    字第09600066460號卷第90至92頁、141頁、臺灣臺南地方法
    院檢察署96年度偵字第14736號卷第31至34頁），並有如附
    表二編號34、36、40之物扣案可佐，足認其自白與事實相符
    ，應堪採信。被告丁○○則否認涉有本件犯行，惟查：96年
    03月21日在臺東縣初鹿村初鹿郵局詐騙被害人己○○42萬元
    ，分工方式：被告丑○○負責打電話給被害人及指揮作案分
    工，被告戊○○負責開車、被告丁○○負責開車，被告庚○○負責領錢，被告丑○○、戊○○、丁○○均共同涉有本件
    犯行等情，業據證人即共同被告庚○○於96年8月2日第2次
    警詢及96年8月22日警詢中證述明確（見臺東縣警察局東警
    偵二字第09600066460號卷第75至80頁、臺灣臺南地方法院
    檢察署96年度他字第2900號卷第1至6頁），被告丁○○猶空
    言否認，顯不足採。另同案被告卯○○雖於審理中未到庭，
    但其於警詢中坦承共犯本件犯行，並有證人庚○○上開警詢
    中證述可佐，堪認被告卯○○亦為本件共同正犯。
(三)、訊據被告戊○○、庚○○對於附表一編號3之犯罪事實坦承
    不諱，核與證人乙○○於96年8月3日警詢證述、97年5月28
    日警詢證述、96年9月13日具結後之偵訊證述（見臺東縣警
    察局東警偵二字第09600066460號卷第150至151頁、141 頁
    、臺東縣警察局東警偵二字第5296號卷第19至20頁、臺灣台
    東地方法院檢察署96年度偵字第1899號卷第40頁）情節相符
    ，並有如附表二編號24、25、34、36、40之物扣案可佐，足
    認其自白與事實相符，應堪採信。被告丑○○、丁○○則否
    認涉有本件犯行，惟查：96年4月3日10時16分在臺東市○○
    路313 號臺灣銀行詐騙被害人乙○○26萬元，分工方式：被
    告丑○○負責打電話給被害人及指揮作案分工，被告戊○○
    負責開車、被告丁○○負責開車，被告庚○○負責領錢，被
    告丑○○、戊○○、丁○○均共同涉有本件犯行等情，業據
    證人即共同被告庚○○於96年8月2日第2次警詢及96年8月22
    日警詢中證述明確（見臺東縣警察局東警偵二字第09600066
    460號卷第75至80頁、臺灣臺南地方法院檢察署96年度他字
    第2900號卷第1至6頁），被告丑○○、丁○○猶空言否認，
    顯不足採。另同案被告卯○○雖於審理中未到庭，但其於警
    詢中坦承共犯本件犯行，並有證人乙○○、庚○○上開警詢
    中證述可佐，堪認被告卯○○亦為本件共同正犯。
(四)、訊據被告庚○○對於附表一編號4之犯罪事實坦承不諱，核
    與證人癸○○於96年4月10日警詢證述、96年4月12日警詢證
    述（見台中縣警察局豐原分局警卷第3至4頁）情節相符，足
    認其自白與事實相符，應堪採信。
(五)、訊據被告庚○○對於附表一編號5之犯罪事實坦承不諱，核
    與證人樊九錫於95年5月19日警詢證述、96年9月13日偵訊中
    具結後證述（見臺東縣警察局東警偵二字第09600066460號
    卷第134至136頁、台灣台東地方法院96年度偵字第1899號卷
    第37至38頁）情節相符，足認其自白與事實相符，應堪採信
    。
(六)、訊據被告戊○○、庚○○對於附表一編號6之犯罪事實坦承
    不諱，核與證人及共同被告庚○○、戊○○於警詢中證述情
    節相符（見臺東縣警察局東警偵二字第09600066460號卷第
    32至36頁、75至80頁、台灣台南地方法院檢察署96年度他字
    第2900號卷第1至6頁）情節相符，並有如附表二編號24、25
    、34、36、40之物扣案可佐，足認其自白與事實相符，應堪
    採信。被告丑○○、丁○○則否認涉有本件犯行，惟查：96
    年05月22日10時0分在臺東市豐里郵局詐騙被害人酈錦標35
    萬元，分工方式：被告丑○○負責打電話給被害人及指揮作
    案分工，被告戊○○負責開車、被告丁○○負責開車，被告
    庚○○負責領錢，被告丑○○、戊○○、丁○○均共同涉有
    本件犯行等情，業據證人即共同被告庚○○於96年8月2日第
    2次警詢及96年8月22日警詢中證述明確（見臺東縣警察局東
    警偵二字第096 00066460號卷第75至80 頁、臺灣臺南地方
    法院檢察署96年度他字第2900號卷第1至6頁）；又96年5月
    22點被害人巳○○住宅被騙金額35萬元，96年6月4日11時許
    地點被害人辛○○住宅被騙金額84萬元，犯案成員相同有丑
    ○○（綽號：小西）、「大胖」（即卯○○）、「阿華」（
    即丁○○）、「老仔」（及庚○○）跟我，手法都是假冒警
    察身分騙錢等語，業據證人即同案被告戊○○於96年8月2日
    警詢證述明確（見臺東縣警察局東警偵二字第0960006646 0
    號卷第35至36頁）。被告丑○○、丁○○猶空言否認，顯不
    足採。另同案被告卯○○雖於審理中未到庭，但其於警詢中
    坦承共犯本件犯行，並有證人戊○○、庚○○上開警詢中證
    述可佐，堪認被告卯○○亦為本件共同正犯。
(七)、訊據被告丑○○、丁○○、戊○○、庚○○對於附表一編號
    7之犯罪事實坦承不諱，核與證人及共同被告庚○○、戊○○、丁○○、丑○○於警詢及偵訊中具結後中證述情節相符
    ，，並有如附表二編號24、25、34、36、40之物扣案可佐，
    足認其自白與事實相符，應堪採信。另同案被告卯○○雖於
    審理中未到庭，但其於警詢中坦承共犯本件犯行，並有證人
    戊○○、庚○○、丑○○、丁○○上開警詢中證述可佐，堪
    認被告卯○○亦為本件共同正犯。
(八)、訊據被告丑○○、戊○○對於附表一編號8之犯罪事實坦承
    不諱，核與證人及共同被告戊○○、丑○○及證人丁○○、
    庚○○於警詢及偵訊中具結後中證述情節相符，，並有如附
    表二編號24、25、34、36、40之物扣案可佐，足認其自白與
    事實相符，應堪採信。另同案被告卯○○雖於審理中未到庭
    ，但其於警詢中坦承共犯本件犯行，並有證人戊○○、庚○○、丑○○、丁○○上開警詢中證述可佐，堪認被告卯○○
    亦為本件共同正犯。
(九)、訊據被告庚○○對於附表一編號9之犯罪事實坦承不諱，核
    與證人甲○○於96年8月29日警詢證述（見臺東縣警察局東
    警偵二字第09600066460號卷第89至90頁）情節相符，足認
    其自白與事實相符，應堪採信。
(十)、訊據被告丑○○、丁○○、戊○○、庚○○、寅○○、壬○○對於附表一編號10之犯罪事實均坦承不諱，核與證人及共
    同被告庚○○、戊○○、丁○○、丑○○、寅○○、壬○○
    於警詢及偵訊中具結後中證述情節相符，針對被告寅○○部
    分，並有證人即被害人子○○於97年5月23日警詢證述可佐
    （見臺東縣警察局東警偵二字5296號卷第31頁），，並有如
    附表二編號34、36、40之物扣案可佐，足認其自白與事實相
    符，應堪採信。另同案被告卯○○雖於審理中未到庭，但其
    於警詢中坦承共犯本件犯行，並有證人戊○○、庚○○、丑
    ○○、丁○○上開警詢及偵訊中證述可佐，堪認被告卯○○
    亦為本件共同正犯。
(十一)、綜上所述，被告丑○○、戊○○、丁○○、庚○○、寅○○
    、壬○○就附表一所述之犯罪事實，事證已明，渠等犯行均
    堪認定，應予依法論科。
二、論罪科刑：
(一)、核被告丑○○、庚○○、戊○○、丁○○就附表一編號1所
    為，均係犯刑法第339條第1項之詐欺罪、同法第216條、第
    210條之行使偽造私文書罪、同法第158條第1項之冒充公務
    員行使職權罪。被告4人與卯○○間有犯意聯絡及行為分擔
    ，為共同正犯。被告等人盜用被害人印章之行為為偽造提款
    單私文書之部分行為，又被告等於偽造提款單私文書後復持
    以行使，其偽造之低度行為應為行使之高度行為所吸收，均
    不另論罪。被告等詐得被害人帳戶內存款之行為過程中，同
    時觸犯前揭3罪，應依刑法第55條想像競合之規定，從一重
    論以行使偽造私文書罪。
(二)、被告丑○○、丁○○、庚○○、戊○○就附表一編號2所為
    ，均係犯刑法第339條第1項之詐欺罪、同法第216條、第
    210條之行使偽造私文書罪、同法第158條第1項之冒充公務
    員行使職權罪。被告4人與卯○○間有犯意聯絡及行為分擔
    ，為共同正犯。被告等人盜用被害人印章之行為為偽造提款
    單私文書之部分行為，又被告等於偽造提款單私文書後復持
    以行使，其偽造之低度行為應為行使之高度行為所吸收，均
    不另論罪。被告等詐得被害人帳戶內存款之行為過程中，同
    時觸犯前揭3罪，應依刑法第55條想像競合之規定，從一重
    論以行使偽造私文書罪。公訴人雖認被告等人同時涉犯刑法
    第216條、第212條之行使偽造特種文書罪，惟證人即被害人
    己○○於96年9月13日偵訊中具結後證稱：「（問：他們是
    否有警察證件給你看？）沒有。」（見台灣台東地方法院96
    年度偵字第1899號卷第40頁）此外，復查無其他積極證據足
    認被告於本件中有出示刑警證件予被害人，無法認定被告涉
    有行使偽造特種文書罪，惟此部分若成立犯罪，與被告涉犯
    之前開3 罪亦屬想像競合之裁判上一罪關係，爰不另為無罪
    之諭知，附此敘明。
(三)、被告丑○○、丁○○、庚○○、戊○○就附表一編號3所為
    ，均係犯刑法第339條第1項之詐欺罪、同法第216條、第210
    條之行使偽造私文書罪、同法第216條、第212條之行使偽造
    特種文書罪、同法第158條第1項之冒充公務員行使職權罪。
    被告4人與卯○○間有犯意聯絡及行為分擔，為共同正犯。
    被告等人盜用被害人印章之行為為偽造提款單私文書之部分
    行為，被告等偽造刑警證後復持以行使，以及被告等於偽造
    提款單私文書後復持以行使，其偽造之低度行為應為行使之
    高度行為所吸收，均不另論罪。被告等詐得被害人帳戶內存
    款之行為過程中，同時觸犯前揭4罪，應依刑法第55條想像
    競合之規定，從一重論以行使偽造私文書罪。
(四)、被告庚○○就附表一編號4所為，係犯刑法第339條第1項之
    詐欺罪、同法第339條之2第1項之由自動付款設備取得他人
    之物罪、同法第158條第1項之冒充公務員行使職權罪，被告
    與真實姓名年籍不詳人士數人間有犯意聯絡及行為分擔，為
    共同正犯。被告庚○○等詐得被害人帳戶內存款之行為過程
    中，同時觸犯前揭3罪，應依刑法第55條想像競合之規定，
    從一重論以刑法第339條之2第1項之由自動付款設備取得他
    人之物罪。
(五)、核被告庚○○就附表一編號5所為，係犯刑法第339條第1項
    之詐欺罪、同法第216條、第210條之行使偽造私文書罪、同
    法第158條第1項之冒充公務員行使職權罪。被告庚○○及真
    實姓名年籍不詳數人間有犯意聯絡及行為分擔，為共同正犯
    。被告庚○○盜用被害人印章之行為為偽造提款單私文書之
    部分行為，又被告等於偽造提款單私文書後復持以行使，其
    偽造之低度行為應為行使之高度行為所吸收，均不另論罪。
    被告等詐得被害人帳戶內存款之行為過程中，同時觸犯前揭
    3罪，應依刑法第55條想像競合之規定，從一重論以行使偽
    造私文書罪。
(六)、被告丑○○、丁○○、庚○○、戊○○就附表一編號6所為
    ，均係犯刑法第339條第1項之詐欺罪、同法第216條、第210
    條之行使偽造私文書罪、同法第216條、第212條之行使偽造
    特種文書罪、同法第158條第1項之冒充公務員行使職權罪。
    被告4人與卯○○間有犯意聯絡及行為分擔，為共同正犯。
    被告等人盜用被害人印章之行為為偽造提款單私文書之部分
    行為，被告等偽造刑警證後復持以行使，以及被告等於偽造
    提款單私文書後復持以行使，其偽造之低度行為應為行使之
    高度行為所吸收，均不另論罪。被告等詐得被害人帳戶內存
    款之行為過程中，同時觸犯前揭4罪，應依刑法第55條想像
    競合之規定，從一重論以行使偽造私文書罪。
(七)、被告丑○○、丁○○、庚○○、戊○○就附表一編號7所為
    ，均係犯刑法第339條第1項之詐欺罪、同法第216條、第210
    條之行使偽造私文書罪、同法第216條、第212條之行使偽造
    特種文書罪、同法第158條第1項之冒充公務員行使職權罪。
    被告4人與卯○○間有犯意聯絡及行為分擔，為共同正犯。
    被告等人盜用被害人印章之行為為偽造提款單私文書之部分
    行為，被告等偽造刑警證後復持以行使，以及被告等於偽造
    提款單私文書後復持以行使，其偽造之低度行為應為行使之
    高度行為所吸收，均不另論罪。被告等詐得被害人帳戶內存
    款之行為過程中，同時觸犯前揭4罪，應依刑法第55條想像
    競合之規定，從一重論以行使偽造私文書罪。起訴書就此部
    分雖未論及刑法第216條、第212條之行使偽造特種文書罪，
    惟證人即被害人辛○○於96年8月3日警詢中曾證稱：「（問
    ：是何人向你出示刑警證件？）是戊○○。」（見台東縣警
    察局東警偵二字第09600066460號卷第160頁），足認被告確
    實有行使偽造之特種文書刑警證之犯行，此部份之犯行與前
    開其餘3罪間有想像競合之裁判上一罪關係，為起訴效力所
    及，自為本院審理之範圍，附此敘明。
(八)、核被告丑○○、戊○○就附表一編號8所為，係犯刑法第339
    條第3項、第1項之詐欺未遂罪、同法第158條第1項之冒充公
    務員行使職權罪、同法第216條、第212條之行使偽造特種文
    書罪。被告2人與卯○○及真實姓名年籍不詳之人士數名間
    有犯意聯絡及行為分擔，為共同正犯。被告等偽造刑警證後
    復持以行使，其偽造之低度行為應為行使之高度行為所吸收
    ，不另論罪。被告等於詐欺被害人帳戶內存款之行為過程中
    ，同時觸犯前揭3罪，應依刑法第55條想像競合之規定，從
    一重論以詐欺未遂罪。被告等所為詐欺被害人財物犯行，已
    著手於詐欺犯罪行為之實施，但未生詐得財物之結果，為未
    遂犯，應依刑法第25條第2項之規定，減輕其刑。起訴書就
    此部分雖未論及刑法第216 條、第212條之行使偽造特種文
    書罪，惟證人即被害人辰○○於96年9月13日偵訊中具結後
    證稱：「（問：你於何時？在何地？遭何人詐騙？以何方式
    ？）我是在96年6月26日早上9時多，有打電話來他們假裝刑
    警來我家辦案，把我帶上車，他有拿一張刑警證給我看，有
    四個人，我把我存摺、印章、身分證交給他們，可是我沒有
    說密碼，他們沒有辦法，就把我放下車。」（見臺灣臺東地
    方法院檢察署96年度偵字第1899號卷第41頁），足認被告確
    實有行使偽造之特種文書刑警證之犯行，此部份之犯行與前
    開其餘3罪間有想像競合之裁判上一罪關係，為起訴效力所
    及，自為本院審理之範圍，附此敘明。
(九)、核被告庚○○就附表一編號9所為，係犯刑法第339條第3項
    、第1項之詐欺未遂罪、同法第158條第1項之冒充公務員行
    使職權罪。被告庚○○與不詳真實姓名之人士數名之間有犯
    意聯絡及行為分擔，為共同正犯。被告庚○○於詐欺被害人
    帳戶內存款之行為過程中，同時觸犯前揭2罪，應依刑法第
    55條想像競合之規定，從一重論以詐欺未遂罪。被告庚○○
    所為詐欺被害人財物犯行，已著手於詐欺犯罪行為之實施，
    但未生詐得財物之結果，為未遂犯，應依刑法第25條第2項
    之規定，減輕其刑。
(十)、核被告丑○○、丁○○、庚○○、戊○○、寅○○、壬○○
    就附表一編號10所為，均係犯刑法第339條第1項之詐欺罪、
    同法第216條、第210條之行使偽造私文書罪、同法第158條
    第1項之冒充公務員行使職權罪。被告6人與卯○○間有犯意
    聯絡及行為分擔，為共同正犯。被告等人盜用被害人印章之
    行為為偽造提款單私文書之部分行為，又被告等於偽造提款
    單私文書後復持以行使，其偽造之低度行為應為行使之高度
    行為所吸收，均不另論罪。被告等詐得被害人帳戶內存款之
    行為過程中，同時觸犯前揭3罪，應依刑法第55條想像競合
    之規定，從一重論以行使偽造私文書罪。
(十一)、爰審酌被告丑○○、丁○○、戊○○、庚○○、寅○○、壬○○均正值青壯年，且四肢健全具謀生能力，竟不思以正當
    方式賺取財物，僅因無固定工作或積欠債務，即對尚須仰賴
    政府補助之老榮民行騙，使老榮民失去賴以維生之財物，經
    濟頓失依靠，晚年生活陷於困窘，對老榮民之侵害莫此為甚
    ，並審酌被告丑○○為主謀者，負責選定被害人、策劃各次
    詐欺犯行、分配共犯工作、得手後分配贓款，於本案位於主
    要地位，其餘被告等人則僅居於次要地位，均聽命於被告丑
    ○○行事，復參酌被告庚○○始終坦承犯行，其餘被告就附
    表一所示之犯行部份承認、部分否認等一切情形，就渠等所
    犯各罪，分別量處如主文及附表一「罪名及所處之刑」欄所
    示之刑，並分別定其應執行之刑。
(十二)、扣案之附表二編號24、25之內政部刑事警察局刑警證、台灣
    省國稅警察局刑警證，均係被告丑○○於警詢時供承係其上
    網下載製作，用於犯案時給被害人觀看等語（見台東縣警察
    局東警偵二字第09196000664460號卷第16頁），係被告丑○○所有供被告丑○○及其餘被告戊○○、丁○○、庚○○共
    犯附表一編號3、6、7、8犯行所用之物；另扣案之附表二編
    號34、36、40之物均係被告丑○○所有，供被告丑○○及其
    餘被告戊○○、丁○○、庚○○、寅○○、壬○○其犯本件
    附表一編號1、2、3、6、7、8、10之犯行所用之物，均應依
    刑法第38條第1項第2款之規定沒收。另附表二所示其餘之物
    無證據足認與被告本件犯行有關，爰不予宣告沒收。
貳、無罪部分
一、公訴意旨另以：被告丑○○就附表一編號5部分，被告丑○○、戊○○、寅○○就附表一編號9部分，均有參與，而與
    被告庚○○為共同正犯，分別就附表一編號5部分涉犯刑法
    第339條第1項之詐欺取財罪、同法第216條、第210條之行使
    偽造私文書罪、第158條第1項之冒充公務員行使職權罪，就
    附表一編號9部分涉犯刑法第339條第3項、第1項之詐欺取財
    未遂罪、同法第158條第1項之冒充公務員行使職權罪。
二、按犯罪事實應依證據認定之，無證據不得認定犯罪事實，不
    能證明被告犯罪者，應諭知無罪之判決，刑事訴訟法第154
    條第2項、第301條第1項分別定有明文。又犯罪事實之認定
    ，應憑證據，如未能發現相當證據，或證據不足以證明，自
    不能以推測或擬制之方法，作為裁判基礎，最高法院40年臺
    上字第86號判例著有明文；且認定犯罪事實所憑之證據，雖
    不以直接證據為限，間接證據亦包括在內，然而無論直接證
    據或間接證據，其為訴訟上之證明，須於通常一般之人均不
    致有所懷疑，而得確信其為真實之程度者，始得據為有罪之
    認定，倘其證明尚未達到此一程度，而有合理之懷疑存在而
    無從使事實審法院得有罪之確信時，即應由法院為諭知被告
    無罪之判決，最高法院76年臺上字第4986號判例亦著有明文
    。再檢察官對於起訴之犯罪事實，仍應負提出證據及說服之
    實質舉證責任，倘其所提出之證據，不足為被告有罪之積極
    證明，或其指出證明之方法，無從說服法院以形成被告有罪
    之心證，基於無罪推定之原則，自應為被告無罪判決之諭知
    ，有最高法院92年度臺上字第128號判例可參。
三、公訴人認被告丑○○共同涉有上開附表一編號5之犯行，以
    及被告丑○○、戊○○、寅○○共同涉有附表一編號9之犯
    行，係以共同被告庚○○96年8月2日警詢筆錄及96年9月5日
    警詢證述，為其主要論據。惟訊據被告丑○○、戊○○、寅
    ○○均否認涉有此部份之犯行。
四、經查：
(一)、就附表一編號5部分：共同被告庚○○雖於96年8月2日及同
    年月22日警詢中證稱，伊記得成員中有被告丑○○，是被告
    丑○○叫伊去領錢的等語（見臺東縣警察局東警偵二字第09
    600066460號卷第75至80頁、臺灣臺南地方法院檢察署96年
    度他字第2900號卷第1至6頁），惟於96年11月26日偵訊中具
    結後證稱：這次不是丑○○聯繫的，這次沒有看到丑○○等
    人，只有看到開車載伊的人身高將近190公分等語（見臺灣
    臺南地方法院檢察署96年度偵字第12797號卷第34頁）。則
    就被告丑○○是否有參與本件犯行，證人庚○○所涉顯然前
    後矛盾，而有重大之瑕疵，尚無法僅憑証人及共同被告張世
    烈有瑕疵之證述，而為被告丑○○不利之認定。
(二)、就附表一編號9部分：關於此部份之證據，僅有共同被告張
    世烈年96年9月5日警詢提及：「（問：本局員警依據調閱通
    聯紀錄資料顯示：0000000000號行動電話曾於96年6月28日
    10 時43分25秒、96年6月28日11廿阿時30分43秒、96年6月
    28日11時33分51秒、96年6月28日11時41分52秒、96年6月28
    日11 時43分24秒撥打00-0000000號（甲○○）市內電話聯
    絡，該電話是何人所打？欲做何事？何人提議？當時成員為
    何？交通工具？有無詐騙得手？如何分贓？分工？）當日我
    有前往詐騙，但電話不是我打的，車輛同上，成員有我及丑
    ○○、戊○○、卯○○、寅○○，詐騙手法一樣。當日有載
    被害人至郵局欲盜領新台幣50萬但因有人機警而報警，所以
    沒有詐騙成功。」等語（見臺東縣警察局東警偵二字第0960
    0066460號卷第15頁）。惟此外查無其他證人或證物足以證
    明被告丑○○、戊○○、寅○○有參與本件犯行，就證明力
    部分尚嫌不足，本院認不足以認定被告丑○○、戊○○、寅
    ○○有為本件犯行。
五、綜上所述，公訴人所提出之證據方法，就被告丑○○、戊○○、寅○○分別涉有上揭公訴意旨所指附表一編號5、9之犯
    行，其證明尚未達於通常一般人均不致有所懷疑，得確信其
    為真實之程度，此外，復查無其他積極證據足認被告丑○○
    、戊○○、寅○○有上開犯行，揆諸前開規定及判例意旨，
    既不能證明被告丑○○、寅○○、戊○○此部份之犯罪，依
    法應為被告丑○○就附表一編號5、9之犯行，以及被告戊○○、寅○○就附表一編號9之犯行，為無罪之諭知。
據上論斷，應依刑事訴訟法第299條第1項前段、第301條第1項前
段，刑法第28條、第159條第1項、第216條、第212條、第210條
、第339條第1項、第3項、第339條之2第1項、第55條、第25條第
2項、第51條第5款、第28條第1項第2款、第3款，刑法施行法第1
條之1第1項、第2項前段，判決如主文。
本案經檢察官李俊彥到庭執行職務。
中    華    民    國    99    年    10    月    28    日
                  刑事第十庭  審判長  法  官  陳威龍
                                      法  官  盧鳳田
                                      法  官  高如宜
以上正本證明與原本無異
如不服本判決應於收受本判後10日內向本院提出上訴書狀，並應
敘述具體理由。其未敘述上訴理由者，應於上訴期間屆滿後20日
內向本院補提理由書狀（均須按他造當事人之人數附繕本）「切
勿逕送上級法院」。
                                      書記官  陳慧玲
中    華    民    國    99    年    10    月    29    日
附錄本案論罪科刑法條全文：
刑法第339條第1項
意圖為自己或第三人不法之所有，以詐術使人將本人或第三人之
物交付者，處五年以下有期徒刑、拘役或科或併科一千元以下罰
金。
刑法第339條第3項、第1項
（普通詐欺罪）
意圖為自己或第三人不法之所有，以詐術使人將本人或第三人之
物交付者，處5年以下有期徒刑、拘役或科或併科1千元以下罰金
。
以前項方法得財產上不法之利益或使第三人得之者，亦同。
前二項之未遂犯罰之。
刑法第216條
（行使偽造變造或登載不實之文書罪）
行使第210條至第215條之文書者，依偽造、變造文書或登載不實
事項或使登載不實事項之規定處斷。
刑法第210條
（偽造變造私文書罪）
偽造、變造私文書，足以生損害於公眾或他人者，處5年以下有
期徒刑。
刑法第212條
（偽造變造特種文書罪）
偽造、變造護照、旅券、免許證、特許證及關於品行、能力服務
或其他相類之證書、介紹書，足以生損害於公眾或他人者，處1
年以下有期徒刑、拘役或3百元以下罰金。
刑法第158條第1項
（僭行公務員職權罪）
冒充公務員而行使其職權者，處3年以下有期徒刑、拘役或5百元
以下罰金。
附表一：
 ┌──┬───┬───┬──────┬──────┬──────┐
 │編號│行為人│被害人│時      間  │冒領存款之相│罪名及所處之│
 │    │      │      │            │關事實及犯罪│刑          │
 │    │      │      │            │手法        │            │
 ├──┼───┼───┼──────┼──────┼──────┤
 │ 1  │丑○○│丙○○│96年3月7日  │先由丑○○撥│丑○○、呂明│
 │    │丁○○│      │            │打電話以假臺│忠、戊○○、│
 │    │庚○○│      │            │東警察局刑警│庚○○共同行│
 │    │戊○○│      │            │身份向丙○○│使偽造私文書│
 │    │卯○○│      │            │偽稱其郵局帳│，足以生損害│
 │    │      │      │            │戶遭盜領，須│於他人，廖啟│
 │    │      │      │            │變更密碼、須│揚處有期徒刑│
 │    │      │      │            │前往了解，致│壹年，丁○○│
 │    │      │      │            │丙○○信以為│、戊○○各處│
 │    │      │      │            │真，再由廖啟│有期徒刑拾月│
 │    │      │      │            │揚、丁○○、│，庚○○處有│
 │    │      │      │            │卯○○、張士│期徒刑捌月。│
 │    │      │      │            │烈、戊○○分│扣案如附表二│
 │    │      │      │            │別駕乘2輛小 │編號34、36、│
 │    │      │      │            │客車至台東市│40之物均沒收│
 │    │      │      │            │興安路二段  │。          │
 │    │      │      │            │305巷13號朱 │            │
 │    │      │      │            │光明住處與朱│            │
 │    │      │      │            │光明相約見面│            │
 │    │      │      │            │，由丑○○、│            │
 │    │      │      │            │戊○○、謝宗│            │
 │    │      │      │            │霖向丙○○拿│            │
 │    │      │      │            │取身分證及臺│            │
 │    │      │      │            │東市○○路郵│            │
 │    │      │      │            │局局號      │            │
 │    │      │      │            │0000000帳號 │            │
 │    │      │      │            │0000000號帳 │            │
 │    │      │      │            │戶之存款簿、│            │
 │    │      │      │            │印章、密碼拋│            │
 │    │      │      │            │出車外，由另│            │
 │    │      │      │            │一車之庚○○│            │
 │    │      │      │            │或丁○○下車│            │
 │    │      │      │            │取得後，推由│            │
 │    │      │      │            │庚○○偽造提│            │
 │    │      │      │            │款單提款，呂│            │
 │    │      │      │            │明忠負責把風│            │
 │    │      │      │            │，致使臺東市│            │
 │    │      │      │            │博愛路郵局行│            │
 │    │      │      │            │員陷於錯誤，│            │
 │    │      │      │            │而讓庚○○提│            │
 │    │      │      │            │領52萬元。  │            │
 ├──┼───┼───┼──────┼──────┼──────┤
 │ 2  │丑○○│己○○│96年3月21 日│先由丑○○撥│丑○○、呂明│
 │    │丁○○│      │            │打電話以假員│忠、戊○○、│
 │    │庚○○│      │            │警身份向孫學│庚○○共同行│
 │    │戊○○│      │            │文佯稱破獲詐│使偽造私文書│
 │    │卯○○│      │            │欺集團並發現│，足以生損害│
 │    │      │      │            │其帳戶內之存│於他人，廖啟│
 │    │      │      │            │款遭盜領，須│揚處有期徒刑│
 │    │      │      │            │至郵局核對資│拾月，丁○○│
 │    │      │      │            │料，致己○○│處有期徒刑玖│
 │    │      │      │            │信以為真，再│月，戊○○、│
 │    │      │      │            │由丑○○、呂│庚○○各處有│
 │    │      │      │            │明忠、卯○○│期徒刑柒月。│
 │    │      │      │            │、庚○○、林│扣案如附表二│
 │    │      │      │            │志謙分乘2輛 │編號34、36、│
 │    │      │      │            │小客車至被害│40之物均沒收│
 │    │      │      │            │人臺東縣卑南│。          │
 │    │      │      │            │鄉利嘉村11鄰│            │
 │    │      │      │            │利嘉路661巷 │            │
 │    │      │      │            │14號住處搭載│            │
 │    │      │      │            │被害人，由廖│            │
 │    │      │      │            │啟揚、戊○○│            │
 │    │      │      │            │、卯○○向被│            │
 │    │      │      │            │害人騙取身分│            │
 │    │      │      │            │證及臺東市大│            │
 │    │      │      │            │同路郵局帳號│            │
 │    │      │      │            │：000-000000│            │
 │    │      │      │            │帳號0000000 │            │
 │    │      │      │            │號帳戶      │            │
 │    │      │      │            │0000000號存 │            │
 │    │      │      │            │摺及印章、密│            │
 │    │      │      │            │碼拋出車外，│            │
 │    │      │      │            │由另一車之張│            │
 │    │      │      │            │士烈或丁○○│            │
 │    │      │      │            │下車取得後，│            │
 │    │      │      │            │推由庚○○偽│            │
 │    │      │      │            │造提款單提款│            │
 │    │      │      │            │，丁○○負責│            │
 │    │      │      │            │把風，致使臺│            │
 │    │      │      │            │東縣卑南鄉初│            │
 │    │      │      │            │鹿郵局行員陷│            │
 │    │      │      │            │於錯誤，而讓│            │
 │    │      │      │            │庚○○提領42│            │
 │    │      │      │            │萬元。      │            │
 ├──┼───┼───┼──────┼──────┼──────┤
 │ 3  │丑○○│乙○○│96年4月3日  │先由丑○○撥│丑○○、呂明│
 │    │丁○○│      │            │打電話向申寶│忠、戊○○、│
 │    │庚○○│      │            │祥佯稱需配合│庚○○共同行│
 │    │戊○○│      │            │辦案警察辦案│使偽造私文書│
 │    │卯○○│      │            │，致乙○○信│，足以生損害│
 │    │      │      │            │以為真，再由│於他人，廖啟│
 │    │      │      │            │丑○○、呂明│揚處有期徒刑│
 │    │      │      │            │忠、卯○○、│拾月，丁○○│
 │    │      │      │            │庚○○、林志│處有期徒刑玖│
 │    │      │      │            │謙及分乘2輛 │月、戊○○、│
 │    │      │      │            │小客車至申寶│庚○○各處有│
 │    │      │      │            │祥臺東縣臺東│期徒刑陸月。│
 │    │      │      │            │市建國里臨海│扣案如附表二│
 │    │      │      │            │路一段135巷 │編號24、25、│
 │    │      │      │            │56號住處附近│34、36、40之│
 │    │      │      │            │搭載被害人，│物均沒收。  │
 │    │      │      │            │並由戊○○出│            │
 │    │      │      │            │示刑警證件取│            │
 │    │      │      │            │信被害人，而│            │
 │    │      │      │            │向被害人拿取│            │
 │    │      │      │            │身分證及臺灣│            │
 │    │      │      │            │銀行帳號004-│            │
 │    │      │      │            │簿及印章，推│            │
 │    │      │      │            │由庚○○偽造│            │
 │    │      │      │            │提款單提款，│            │
 │    │      │      │            │丁○○負責把│            │
 │    │      │      │            │風，致使臺東│            │
 │    │      │      │            │縣臺東市中山│            │
 │    │      │      │            │路313號臺灣 │            │
 │    │      │      │            │銀行行員陷於│            │
 │    │      │      │            │錯誤，而讓張│            │
 │    │      │      │            │士烈提領26萬│            │
 │    │      │      │            │元。        │            │
 ├──┼───┼───┼──────┼──────┼──────┤
 │ 4  │庚○○│癸○○│96年4月10 日│先由真實姓名│庚○○共同犯│
 │    │及其他│      │            │年籍不詳之詐│非法由自動付│
 │    │真實姓│      │            │騙集團成員撥│款設備取財罪│
 │    │名年籍│      │            │打電話以假刑│，處有期徒刑│
 │    │不詳人│      │            │警身份向喻永│伍月。      │
 │    │士數人│      │            │保佯稱需檢查│            │
 │    │      │      │            │其戶頭有無問│            │
 │    │      │      │            │題，致癸○○│            │
 │    │      │      │            │信以為真，再│            │
 │    │      │      │            │與被害人相約│            │
 │    │      │      │            │至臺中縣豐原│            │
 │    │      │      │            │市○○街26  │            │
 │    │      │      │            │巷口南陽國小│            │
 │    │      │      │            │後門會合，並│            │
 │    │      │      │            │向癸○○取得│            │
 │    │      │      │            │被害人郵局帳│            │
 │    │      │      │            │號0000000-00│            │
 │    │      │      │            │簿、提款卡、│            │
 │    │      │      │            │密碼後，旋即│            │
 │    │      │      │            │由庚○○至豐│            │
 │    │      │      │            │原市○○路郵│            │
 │    │      │      │            │局提款機提領│            │
 │    │      │      │            │9萬元。     │            │
 ├──┼───┼───┼──────┼──────┼──────┤
 │ 5  │庚○○│樊九錫│95年5月11 日│先由真實姓名│庚○○共同行│
 │    │及其他│      │（起訴書附表│年籍不詳之詐│使偽造私文書│
 │    │真實姓│      │一誤載為96年│騙集團成員撥│，足以生損害│
 │    │名年籍│      │5月11日）   │打電話以假臺│於他人，處有│
 │    │不詳人│      │            │東刑警隊身份│期徒刑捌月。│
 │    │士數人│      │            │向樊九錫偽稱│            │
 │    │      │      │            │需配合辦案，│            │
 │    │      │      │            │致樊九錫信以│            │
 │    │      │      │            │為真，再由不│            │
 │    │      │      │            │詳人士數名分│            │
 │    │      │      │            │別駕乘2輛小 │            │
 │    │      │      │            │客車至與樊九│            │
 │    │      │      │            │錫相約見面之│            │
 │    │      │      │            │臺東縣關山鎮│            │
 │    │      │      │            │關山國小門口│            │
 │    │      │      │            │，向樊九錫騙│            │
 │    │      │      │            │取身分證及關│            │
 │    │      │      │            │山郵局帳號02│            │
 │    │      │      │            │章後，旋即由│            │
 │    │      │      │            │庚○○偽造提│            │
 │    │      │      │            │款單提款，致│            │
 │    │      │      │            │使關山郵局行│            │
 │    │      │      │            │員陷於錯誤，│            │
 │    │      │      │            │而讓庚○○提│            │
 │    │      │      │            │領70萬元。  │            │
 ├──┼───┼───┼──────┼──────┼──────┤
 │ 6  │丑○○│巳○○│96年5月22 日│先由丑○○撥│丑○○、呂明│
 │    │丁○○│      │            │打電話以假員│忠、戊○○、│
 │    │庚○○│      │            │警身份向鄺錦│庚○○共同行│
 │    │戊○○│      │            │標佯稱為配合│使偽造私文書│
 │    │卯○○│      │            │辦案，須至郵│，足以生損害│
 │    │      │      │            │局接受調查，│於他人，廖啟│
 │    │      │      │            │致巳○○信以│揚處有期徒刑│
 │    │      │      │            │為真，再由廖│拾月，丁○○│
 │    │      │      │            │啟揚、丁○○│處有期徒刑玖│
 │    │      │      │            │、卯○○、張│月，戊○○、│
 │    │      │      │            │士烈、戊○○│庚○○各處有│
 │    │      │      │            │駕車至臺東縣│期徒刑陸月。│
 │    │      │      │            │臺東市豐里郵│扣案如附表二│
 │    │      │      │            │局搭載巳○○│編號24、25、│
 │    │      │      │            │，由丑○○、│34、36、40之│
 │    │      │      │            │卯○○、林志│物均沒收。  │
 │    │      │      │            │謙其中一人出│            │
 │    │      │      │            │示刑警「吳清│            │
 │    │      │      │            │池」證件向鄺│            │
 │    │      │      │            │錦標騙取身分│            │
 │    │      │      │            │證及郵局帳號│            │
 │    │      │      │            │印章，旋由張│            │
 │    │      │      │            │士烈偽造提款│            │
 │    │      │      │            │單提款，致使│            │
 │    │      │      │            │豐里郵局行員│            │
 │    │      │      │            │陷於錯誤，而│            │
 │    │      │      │            │讓庚○○提領│            │
 │    │      │      │            │35萬元。    │            │
 ├──┼───┼───┼──────┼──────┼──────┤
 │7   │丑○○│辛○○│96年6月4日  │先由丑○○撥│丑○○、呂明│
 │    │丁○○│      │            │打電話以假刑│忠、戊○○、│
 │    │庚○○│      │            │警身份向曹洪│庚○○共同行│
 │    │戊○○│      │            │亮佯稱需配合│使偽造私文書│
 │    │卯○○│      │            │辦案，致曹洪│，足以生損害│
 │    │      │      │            │亮信以為真，│於他人，廖啟│
 │    │      │      │            │再由丑○○、│揚處有期徒刑│
 │    │      │      │            │丁○○、謝宗│玖月，丁○○│
 │    │      │      │            │霖、庚○○、│、戊○○、張│
 │    │      │      │            │戊○○駕車至│士烈各處有期│
 │    │      │      │            │與被害人臺東│徒刑捌月。扣│
 │    │      │      │            │縣卑南鄉太平│案如附表二編│
 │    │      │      │            │村太平路344 │號24、25、34│
 │    │      │      │            │巷13號住處搭│、36、40之物│
 │    │      │      │            │載辛○○，由│均沒收。    │
 │    │      │      │            │戊○○出示刑│            │
 │    │      │      │            │警證，向曹洪│            │
 │    │      │      │            │亮拿取身分證│            │
 │    │      │      │            │及郵局帳號02│            │
 │    │      │      │            │號存簿、印章│            │
 │    │      │      │            │後，旋由張士│            │
 │    │      │      │            │烈偽造提款單│            │
 │    │      │      │            │提款，致使臺│            │
 │    │      │      │            │東中山路郵局│            │
 │    │      │      │            │行員陷於錯誤│            │
 │    │      │      │            │，分別讓張士│            │
 │    │      │      │            │烈提領48萬元│            │
 │    │      │      │            │及36萬元（共│            │
 │    │      │      │            │計84萬元）。│            │
 ├──┼───┼───┼──────┼──────┼──────┤
 │ 8  │丑○○│辰○○│96年6月4日  │先由丑○○撥│丑○○、林志│
 │    │戊○○│      │            │打電話向譚世│謙共同犯詐欺│
 │    │卯○○│      │            │忠偽稱其係刑│取財未遂罪，│
 │    │及真實│      │            │警，因破獲詐│丑○○處有期│
 │    │姓名年│      │            │騙集團，需譚│徒刑肆月，林│
 │    │籍不詳│      │            │世忠攜帶身分│志謙處有期徒│
 │    │人士數│      │            │證、印章和嫌│刑參月。扣案│
 │    │名    │      │            │疑人至郵局配│如附表二編號│
 │    │      │      │            │合辦案，致譚│24、25、34、│
 │    │      │      │            │世忠信以為真│36、40之物均│
 │    │      │      │            │，再由戊○○│沒收。      │
 │    │      │      │            │、卯○○及廖│            │
 │    │      │      │            │啟揚及其他真│            │
 │    │      │      │            │實姓名年籍不│            │
 │    │      │      │            │詳人士駕車至│            │
 │    │      │      │            │被害人臺東市│            │
 │    │      │      │            │四川路一段22│            │
 │    │      │      │            │巷111號住處 │            │
 │    │      │      │            │搭載辰○○，│            │
 │    │      │      │            │由丑○○、林│            │
 │    │      │      │            │志謙、謝宗林│            │
 │    │      │      │            │其中一人出示│            │
 │    │      │      │            │刑警證，然因│            │
 │    │      │      │            │有人打電話向│            │
 │    │      │      │            │利嘉派出所辦│            │
 │    │      │      │            │案，戊○○、│            │
 │    │      │      │            │卯○○、廖啟│            │
 │    │      │      │            │揚及其他真實│            │
 │    │      │      │            │姓名年籍不詳│            │
 │    │      │      │            │人士遂在臺東│            │
 │    │      │      │            │縣卑南鄉和平│            │
 │    │      │      │            │路40號前將譚│            │
 │    │      │      │            │世忠放下車而│            │
 │    │      │      │            │未遂。      │            │
 ├──┼───┼───┼──────┼──────┼──────┤
 │ 9  │庚○○│甲○○│96年6月28 日│先由真實姓名│庚○○共同犯│
 │    │及真實│      │            │年籍不詳之詐│詐欺取財未遂│
 │    │姓名年│      │            │騙集團成員撥│罪，處有期徒│
 │    │籍不詳│      │            │打電話以警察│刑參月。    │
 │    │人士數│      │            │身分向甲○○│            │
 │    │人    │      │            │佯稱其郵局帳│            │
 │    │      │      │            │戶被盜領，需│            │
 │    │      │      │            │將錢重新存回│            │
 │    │      │      │            │去，致甲○○│            │
 │    │      │      │            │信以為真，再│            │
 │    │      │      │            │由庚○○及詐│            │
 │    │      │      │            │騙集團成員駕│            │
 │    │      │      │            │車前往甲○○│            │
 │    │      │      │            │屏東縣屏東市│            │
 │    │      │      │            │歸國巷16巷18│            │
 │    │      │      │            │號住處搭載王│            │
 │    │      │      │            │澤林，並將王│            │
 │    │      │      │            │澤林載往屏東│            │
 │    │      │      │            │市○○路郵局│            │
 │    │      │      │            │，幸郵局職員│            │
 │    │      │      │            │警覺有異即時│            │
 │    │      │      │            │報警阻止而未│            │
 │    │      │      │            │遂。        │            │
 ├──┼───┼───┼──────┼──────┼──────┤
 │ 10 │丑○○│子○○│96年7月16 日│先由丑○○撥│丑○○、呂明│
 │    │丁○○│      │            │打電話以假警│忠、戊○○、│
 │    │庚○○│      │            │員身份向萬繼│庚○○、鄭百│
 │    │戊○○│      │            │環偽稱需配合│成，壬○○共│
 │    │寅○○│      │            │辦案，致萬繼│同行使偽造私│
 │    │壬○○│      │            │環信以為真，│文書，足以生│
 │    │卯○○│      │            │再由丑○○、│損害於他人，│
 │    │      │      │            │丁○○、謝宗│丑○○處有期│
 │    │      │      │            │霖、庚○○、│徒刑玖月，呂│
 │    │      │      │            │戊○○、鄭百│明忠、戊○○│
 │    │      │      │            │成、壬○○等│、庚○○、鄭│
 │    │      │      │            │7人駕車至被 │百成、壬○○│
 │    │      │      │            │害人臺東縣卑│各處有期徒刑│
 │    │      │      │            │南鄉太平村太│陸月，寅○○│
 │    │      │      │            │平路128巷36 │及壬○○部分│
 │    │      │      │            │弄40號住處附│如易科罰金，│
 │    │      │      │            │近巷口搭載萬│均以新台幣壹│
 │    │      │      │            │繼環，並將萬│仟元折算壹日│
 │    │      │      │            │繼環帶往臺東│。扣案如附表│
 │    │      │      │            │市中山郵局，│二所示編號34│
 │    │      │      │            │由丑○○、謝│、36、40之物│
 │    │      │      │            │宗霖、戊○○│均沒收。    │
 │    │      │      │            │以更改密碼為│            │
 │    │      │      │            │由向子○○騙│            │
 │    │      │      │            │取身分證、郵│            │
 │    │      │      │            │局存簿、印章│            │
 │    │      │      │            │後，由庚○○│            │
 │    │      │      │            │偽造提款單提│            │
 │    │      │      │            │款，壬○○把│            │
 │    │      │      │            │風，致使臺東│            │
 │    │      │      │            │市中山郵局行│            │
 │    │      │      │            │員陷於錯誤，│            │
 │    │      │      │            │而讓庚○○提│            │
 │    │      │      │            │領37萬5千元 │            │
 │    │      │      │            │。          │            │
 └──┴───┴───┴──────┴──────┴──────┘
附表二：
 ┌───┬────────────┬────┬───────┐
 │編  號│扣     押      物     品│數    量│備          註│
 ├───┼────────────┼────┼───────┤
 │01    │現金                    │28萬元  │被告丑○○身上│
 │      │                        │        │扣得          │
 ├───┼────────────┼────┼───────┤
 │02    │現金                    │4萬2千元│被告丁○○身上│
 │      │                        │        │扣得          │
 ├───┼────────────┼────┼───────┤
 │03    │現金                    │11萬元  │被告戊○○身上│
 │      │                        │        │扣得          │
 ├───┼────────────┼────┼───────┤
 │04    │現金                    │4千元   │被告卯○○身上│
 │      │                        │        │扣得          │
 ├───┼────────────┼────┼───────┤
 │05    │現金                    │5千元   │被告寅○○身上│
 │      │                        │        │扣得          │
 ├───┼────────────┼────┼───────┤
 │06    │現金                    │2萬4千元│被告庚○○身上│
 │      │                        │        │扣得          │
 ├───┼────────────┼────┼───────┤
 │07    │現金                    │5千元   │被告壬○○身上│
 │      │                        │        │扣得          │
 ├───┼────────────┼────┼───────┤
 │08    │雷霆部隊通信錄          │5張     │被告廖啟有持有│
 ├───┼────────────┼────┼───────┤
 │09    │臺中榮民服務處互助組長編│5張     │同上          │
 │      │組名冊                  │        │              │
 ├───┼────────────┼────┼───────┤
 │10    │中國國民黨國軍退除役人員│2張     │同上          │
 │      │黨部88年小組名冊        │        │              │
 ├───┼────────────┼────┼───────┤
 │11    │行騙對象名冊            │133張   │同上          │
 ├───┼────────────┼────┼───────┤
 │12    │不含SIM卡之序號000000-00│1支     │同上          │
 │      │-000000-0號行動電話     │        │              │
 │      │                        │        │              │
 ├───┼────────────┼────┼───────┤
 │13    │不含SIM卡之序號000000-00│1支     │同上          │
 │      │-000000-0號行動電話     │        │              │
 ├───┼────────────┼────┼───────┤
 │14    │不含SIM卡之序號000000-00│1支     │同上          │
 │      │-000000-0號行動電話     │        │              │
 ├───┼────────────┼────┼───────┤
 │15    │不含SIM卡之序號000000-00│1支     │同上          │
 │      │-000000-0號行動電話     │        │              │
 ├───┼────────────┼────┼───────┤
 │16    │含0000000000號SIM卡1枚之│1支     │同上          │
 │      │序號000000-00-000000-0號│        │              │
 │      │行動電話                │        │              │
 ├───┼────────────┼────┼───────┤
 │17    │含0000000000號SIM卡1枚之│1支     │同上          │
 │      │序號000000-00-000000-0號│        │              │
 │      │行動電話                │        │              │
 │      │                        │        │              │
 ├───┼────────────┼────┼───────┤
 │18    │含0000000000號SIM卡1枚之│1支     │同上          │
 │      │序號000000-00-000000-0號│        │              │
 │      │行動電話                │        │              │
 ├───┼────────────┼────┼───────┤
 │19    │含0000000000號SIM卡1枚之│1支     │同上          │
 │      │序號000000-00-000000-0號│        │              │
 │      │行動電話                │        │              │
 ├───┼────────────┼────┼───────┤
 │20    │含0000000000號SIM卡1枚之│1支     │同上          │
 │      │序號000000-00-000000-0號│        │              │
 │      │行動電話                │        │              │
 ├───┼────────────┼────┼───────┤
 │21    │含0000000000號SIM卡1枚之│1支     │同上          │
 │      │序號000000-00-000000-0號│        │              │
 │      │行動電話                │        │              │
 ├───┼────────────┼────┼───────┤
 │22    │含0000000000號SIM卡1枚之│1支     │同上          │
 │      │序號000000-00-000000-0號│        │              │
 │      │行動電話                │        │              │
 ├───┼────────────┼────┼───────┤
 │23    │含0000000000號SIM卡1枚之│1支     │被告卯○○持有│
 │      │序號000000-00-000000-0號│        │              │
 │      │行動電話                │        │              │
 ├───┼────────────┼────┼───────┤
 │24    │偽造之刑事局刑警證      │2枚     │被告丑○○持有│
 ├───┼────────────┼────┼───────┤
 │25    │偽造臺灣省國稅警察局刑警│1枚     │同上          │
 │      │證                      │        │              │
 ├───┼────────────┼────┼───────┤
 │26    │行動電話易付卡          │22枚    │同上          │
 ├───┼────────────┼────┼───────┤
 │27    │行動電話SIM卡           │3枚     │同上          │
 ├───┼────────────┼────┼───────┤
 │28    │含0000000000號SIM卡1枚之│1支     │被告庚○○持有│
 │      │序號000000-00-000000-0號│        │              │
 │      │行動電話                │        │              │
 ├───┼────────────┼────┼───────┤
 │29    │序號000000-00-000000-0號│1支     │被告卯○○持有│
 │      │行動電話                │        │              │
 ├───┼────────────┼────┼───────┤
 │30    │序號000000-00-000000-0號│1支     │被告丁○○持有│
 │      │行動電話                │        │              │
 ├───┼────────────┼────┼───────┤
 │31    │含0000000000號SIM卡1枚之│1支     │被告壬○○持有│
 │      │序號000000-00-000000-0號│        │              │
 │      │行動電話                │        │              │
 ├───┼────────────┼────┼───────┤
 │32    │序號000000-00-000000-0號│1支     │被告寅○○持有│
 │      │行動電話                │        │              │
 ├───┼────────────┼────┼───────┤
 │33    │含0000000000號SIM卡1枚之│1支     │被告庚○○持有│
 │      │序號000000-00-000000-0號│        │              │
 │      │行動電話                │        │              │
 ├───┼────────────┼────┼───────┤
 │34    │空白之郵政存簿儲金提款單│56張    │被告丑○○持有│
 ├───┼────────────┼────┼───────┤
 │35    │0000-00-0000000-0號臺新 │1枚     │同上          │
 │      │銀行提款卡              │        │              │
 ├───┼────────────┼────┼───────┤
 │36    │無線電對講機            │4支     │同上          │
 ├───┼────────────┼────┼───────┤
 │37    │郵政存簿儲金簿          │1本     │被告戊○○持有│
 ├───┼────────────┼────┼───────┤
 │38    │安泰銀行存款存摺        │1本     │同上          │
 ├───┼────────────┼────┼───────┤
 │39    │國泰世華銀行存款簿      │1本     │同上          │
 ├───┼────────────┼────┼───────┤
 │40    │內置空白收據1本及橡皮擦1│1袋     │被告丑○○持有│
 │      │只之牛皮紙袋            │        │              │
 ├───┼────────────┼────┼───────┤
 │41    │含0000000000號SIM卡1枚之│1支     │被告戊○○持有│
 │      │序號000000-00-000000-0號│        │              │
 │      │行動電話                │        │              │
 ├───┼────────────┼────┼───────┤
 │42    │含0000000000號SIM卡1枚之│1支     │同上          │
 │      │序號000000-00-000000-0號│        │              │
 │      │行動電話                │        │              │
 ├───┼────────────┼────┼───────┤
 │43    │白色手套                │1雙     │被告丑○○持有│
 ├───┼────────────┼────┼───────┤
 │44    │郵政儲金金融卡          │2枚     │被告戊○○持有│
 ├───┼────────────┼────┼───────┤
 │45    │臺北富邦銀行金融卡      │1枚     │同上          │
 ├───┼────────────┼────┼───────┤
 │46    │臺新銀行金融卡          │1枚     │同上          │
 ├───┼────────────┼────┼───────┤
 │47    │黑色手提包              │3只     │被告丑○○持有│
 └───┴────────────┴────┴───────┘

司法院資訊處製作；財團法人民間司法改革基金會備份。
